臺灣板橋地方法院刑事判決　　　　　　　100年度訴字第401號
公　訴　人　臺灣板橋地方法院檢察署檢察官
被　　　告　曾浩天
上列被告因偽造文書案件，經檢察官提起公訴（99年度偵緝字第
349 號），被告於準備程序中為有罪陳述，本院裁定行簡式審判
程序，並判決如下：
    主  文
曾浩天行使偽造私文書，足以生損害於公眾及他人，累犯，處有
期徒刑伍月，如易科罰金以新臺幣壹仟元折算壹日。國道公路警
察局九十九年一月二十四日公警局交字第Ｚ00000000號
舉發違反道路交通管理事件通知單移送聯及存根聯上「收受通知
聯者簽章」欄偽造「曾義勝」之署名各壹枚（合計貳枚）均沒收
。
    事  實
一、曾浩天前於民國九十二年間因竊盜、侵占等案件，經本院以
    九十二年度易緝字第一五五號判處有期徒刑三月、六月，應
    執行刑有期徒刑七月，上訴後經臺灣高等法院以九十二年度
    上易字第三二二七號判決駁回上訴確定；又於九十四年間因
    侵占案件，經臺灣士林地方法院以九十四年度易字第六二八
    號判處有期徒刑八月確定，復於九十五年間因侵占、竊盜案
    件，經本院以九十四年度易字第一０七四號判處有期徒刑八
    月、三月，嗣上述三罪刑，經本院以九十五年度聲字第六八
    ０號裁定應執行刑有期徒刑一年五月確定，並與首開應執行
    刑有期徒刑七月，經接續執行，於九十五年七月五日縮短刑
    期假釋出監並付保護管束，至九十六年四月十二日保護管束
    期滿未經撤銷以已執行論（於本案構成累犯）。詎曾浩天仍
    不知悔改，於九十九年一月二十四日下午九時二十二分許，
    駕駛其妹曾婉羚所有車號七三一一－ＮＺ號自用小客車搭載
    曾婉羚，行經國道五號高速公路北上四十五點五公里處，因
    違規超速行駛，為內政部警政署國道公路警察局（下簡稱國
    道公路警察局）第九警察隊蘇澳分隊警員劉志祥、林致宏攔
    停後稽查並開單舉發時，曾浩天竟基於行使偽造私文書之犯
    意，冒用其胞弟曾義勝之名義及其年籍資料接受員警詢問，
    並當場在執勤警員當場製發之國道公路警察局九十九年一月
    二十四日公警局交字第Ｚ00000000號舉發違反道路
    交通管理事件通知單移送聯上「收受通知聯者簽章」欄偽造
    「曾義勝」之簽名（上開違反道路交通管理事件通知單一式
    三聯，分別為通知聯、移送聯及存根聯，其中通知聯部分免
    簽名），該簽名並同時複寫至存根聯上，表示「曾義勝」為
    違規行為之駕駛人，且已收受舉發通知單之意思，而偽造該
    舉發通知單之私文書，並持以行使，交回該舉發警員移送、
    存查，進而主張係由曾義勝本人領受該違規通知單，舉發員
    警復將該違規通知單之通知聯（此聯免簽名）交予曾浩天執
    有，足以生損害於曾義勝本人、警察機關及交通監理機關對
    於違反道路交通管理事件稽查舉發、資料管理之正確性。嗣
    因曾義勝收受上開舉發通知單，透過交通部公路總局臺北區
    監理所花蓮監理站向臺灣花蓮地方法院聲明異議，經上開法
    院交通法庭審理後查悉上情。
二、案經臺灣花蓮地方法院函送臺灣宜蘭地方法院檢察署呈請臺
    灣高等法院檢察署檢察長令轉臺灣板橋地方法院檢察署檢察
    官偵查起訴。
    理  由
壹、程序方面：
    查被告之住所及行使偽造私文書之犯罪地均分別在臺南市及
    宜蘭縣，業據被告於偵查、本院審理中供明在卷，上開住所
    地及犯罪地固非屬本院管轄區域範圍，然被告於九十九年十
    二月三日起在法務部矯正署臺灣臺北監獄臺北分監〔址設臺
    北縣土城市〕執行至今，有臺灣高等法院在監在押紀錄表在
    卷可參；本案檢察官於一百年二月二十三日起訴繫屬於本院
    時，被告之所在地係本院管轄範圍，本院自有管轄權，合先
    敘明。
貳、實體方面：
一、訊據被告曾浩天對於上揭行使偽造私文書犯行，於偵查及本
    院審理中坦承不諱，核與證人曾義勝、其妻陳迎芳及舉發員
    警劉志祥、林致宏分別於臺灣花蓮地方法院九十九年度交聲
    字第一四三號交通聲明異議案件審理中指證之情節相符，並
    有國道公路警察局九十九年一月二十四日公警局交字第Ｚ0
    0000000號舉發違反道路交通管理事件通知單移送聯
    、存根聯影本、曾義勝及被告使用之行動電話通聯記錄等件
    附卷可稽，被告自白核與事實相符，堪以採信。本案事證明
    確，被告犯行洵堪認定，應依法論科。
二、查被告於上開事實欄所載違反道路交通管理事件通知單之「
    收受通知聯者簽章」欄偽簽「曾義勝」之姓名，自不待依據
    習慣或特約，單從形式上觀察，即足以知悉係表示由該「曾
    義勝」名義出具領收通知之證明，此與事先在印妥內容之收
    據上偽簽他人姓名之情形，無分軒輊，應屬刑法第二百十條
    所稱之私文書。核被告所為，係犯刑法第二百十六條、第二
    百十條之行使偽造私文書罪。又被告偽造「曾義勝」署押（
    即偽造簽名）為其偽造私文書之階段行為，且偽造私文書之
    低度行為則為行使偽造私文書之高度行為所吸收，不復另論
    。復查被告前有事實欄所載之有期徒刑執行完畢紀錄，有臺
    灣高等法院被告前案紀錄表在卷可按，其受有期徒刑之執行
    完畢後，五年以內故意再犯有期徒刑以上之罪者，為累犯，
    應依刑法第四十七條第一項規定，加重其刑。爰審酌被告為
    規避員警查緝，竟冒名簽收違反道路交通管理事件通知單，
    其行為可訾，應予非難，兼衡被告之智識程度、被害人所受
    之損害及犯罪所生之危害，暨被告犯後於偵、審中均坦承犯
    行之態度等一切情狀，量處如主文所示之刑，並諭知易科罰
    金之折算標準。
三、末查，國道公路警察局九十九年一月二十四日公警局交字第
    Ｚ00000000號舉發違反道路交通管理事件通知單移
    送聯及存根欄上「收受通知聯者簽章」欄偽造「曾義勝」之
    署名各一枚（合計二枚），均係被告偽造之署押，不問屬於
    犯人與否，均應依刑法第二百十九條規定宣告沒收之。至本
    件舉發員警於上開舉發當時，有將上開犯罪事實欄所載之違
    規通知單之通知聯（此部分免簽名，業據舉發警員劉志祥於
    臺灣花蓮地方法院交通法庭審理中證述明確）交予被告執有
    ，但上開違規通知單通知聯並非違禁物，其上亦無應沒收之
    署押，亦未據扣案，為避免執行困難，故就上開違規通知單
    通知聯，不予宣告沒收，附此敘明。
據上論斷，應依刑事訴訟法第二百七十三條之一第一項、第二百
九十九條第一項前段，刑法第二百十六條、第二百十條、第四十
七條第一項、第四十一條第一項前段、第二百十九條，判決如主
文。
本案經檢察官洪國朝到庭執行職務。
中    華    民    國   100    年    3     月    25    日
                  刑事第十庭  法  官   楊 志 雄
以上正本證明與原本無異。
如不服本判決應於收受判決後10日內向本院提出上訴書狀，並
應敘述具體理由。其未敘述上訴理由者，應於上訴期間屆滿後
20日內向本院補提理由書（均須按他造當事人之人數附繕本）
「切勿逕送上級法院」。
                               書記官  陳 春 銘
中    華    民    國   100    年    3     月    25    日
附錄本案論罪科刑法條全文：
刑法第210條
偽造、變造私文書，足以生損害於公眾或他人者，處5 年以下有
期徒刑。
刑法第216條
（行使偽造變造或登載不實之文書罪）
行使第 210 條至第 215 條之文書者，依偽造、變造文書或登載
不實事項或使登載不實事項之規定處斷。